Inventaris van het archief van de Klattense Cultuurmaatschappij te 's-Gravenhage, 1889-1973
Nationaal Archief, Den Haag
- Vertegenwoordigers Semarang Lawoe inzake suiker. 1926-1939, Vertegenwoordigers Semarang Klattensche inzake tabak. 1935-1940; Vertegenwoordigers Semarang Klattensche inzake algemeen. 1937-1940; Mirandolle & Voute Semarang ver, Klattensche inzake Roselle. 1938; 50
- Mirandolle & Voute Gambar. 1938-1940, Mirandolle & Voute brieven. 1939-1941; 51
- Mirandolle & Voute brieven, 1941-1949; 52-53
  - 1941-1947, 52
  - 1947-1949, 53
- Mirandolle & Voute brieven. 1949, Vertegenwoordiger Semarang P.Z. 1948-1951; Mirandolle & Voute algemene zaken. 1947-1949; 54
- Mirandolle & Voute inzake Indrapoera Cultuurmaatschappij. 1940-1947, Vertegenwoordiger Semarang Comptabiliteit. 1948-1954; Mirandolle & Voute Semarang inzake Japarasche. 1949-1957; 55
- Vertegenwoordiger Semarang inzake Japarasche. 1949, Mirandolle & Voute. 1950; Vertegenwoordiger Semarang inzake belastingen.; 56
- Mirandolle & Voute algemene zaken. 1950-1959, Vertegenwoordiger Semarang inz. belastingen. 1951; Klattensche Cultuur Mij inzake Kalkbranderij. 1951; Vertegenwoordiger Semarang Lawoe inz. suiker.; Vertegenwoordiger Semarang Lawoe inzake bergculturen. 1951; Vertegenwoordiger Semarang Klattensche 1951; Cultuur Mij. inzake Zakkenfabriek.; 57
- Mirandolle & Voute Semarang inzake personeel zaken (P.Z.). 1951-1953, Vertegenwoordiger Semarang personeel zaken. 1951-1955; Mirandolle & Voute correspondentie. 1951-1952; 58
- Mirandolle & Voute telegrammen. 1951-1953, Klattensche Cult. Mij. inz. Suiker. 1951-1957; Lawoe inzake suiker. 1951-1957; Lawoe inzake bergculturen. 1951-1957; Lawoe inzake roselle. 1951; Directie op Java. 1952; Mirandolle & Voute Amsterdam. 1952; 59
- Mirandolle & Voute Semarang algemene zaken. 1955, Mirandolle & Voute telegrammen. 1953-1956; Mirandolle & Voute Amsterdam. 1953; 60
- Mirandolle & Voute Amsterdam. 1954-1955, Kali Kempit aan Mirandolle & Voute. 1955; 61
- Mirandolle & Voute Semarang personeels zaken. 1953-1954, Mirandolle & Voute Semarang. 1955; Mirandolle & Voute correspondentie m.b.t. tabaksoogst. 1954-1955; Mirandolle & Voute arbeidsaangelegenheden. 1954-1957; 62
- Mirandolle & Voute personeels zaken. 1954-1956, Mirandolle & Voute Semarang Comptabiliteit. 1952-1956; Mirandolle & Voute algemene zaken. 1956; Mirandolle & Voute correspondentie inzake tabaksoogst. 1955-1956; 63
- Van vertegenwoordiger Semarang personeelszaken. 1956, Klattensche Cultuur Mij. inz. zakkenfabriek. 1956; Klattensche Cultuur Mij. inz. tabak. 1951-1957; Mirandolle & Voute telegrammen. 1957; Klattensche Cultuur Mij. inz. roselle. 1951-1957; 64
- Comptabiliteit, aan MVG Semarang. 1957, Semarang verkerke, Soesman, Sluyter, Muller. 1957; Mirandolle & Voute. 1952-1953; 65
- Mirandolle & Voute. 1952-1957, Mirandolle & Voute Semarang comptabiliteit. 1955; 66
- Reconnaissance soils survey of the Cauca Valley. 1957, Hibiscus cannabinus (eksp. logboeken); 67
  AW 11 (61) C
  AW 23 (61) A
  AW 23 (61) B
- Hibiscus cannabinus (eksp. logboeken), 68
  AW 11 (61) D
  AW 22 (61) C
  AW 23 (61) D
  AW 23 (61) E
  AW 24 (61) B
- Hibiscus cannabinus (eksp. logboeken), AW 23 (61) F, AW 24 (61) A, AW 24 (61) D, Panorama geo-economico del Departamento del Valle 1955; Nuevo arancel de aduanas.; Proefvelden N.I.V.A.S. 1936; 69
- Afgehandelde subsidieregelingen. 1947, Proefveldverslagen en diversen. 1936-1937; 70
- Proefvelden Delanggoe en Poendoeng., 1916-1939; 71
- Afgedane sollisitaties. 1962, Lopende sollisitaties. 1962; Sollisitaties c.a. Indonesië 1952; 72
- Nederlandse Kamer van Koophandel te Indonesië. 1956, Brieven-rapporten kontrolerend chemist en technies adviseur. 1951; Chemies adviseur. 1933-1937; Tabak. 1939-1940; Inzake Hr. Dreux. 1935; 73
- Mirandolle & Voute comptabiliteit. 1948-1951, Mirandolle & Voute personeelszaken. 1948-1950; Mirandolle & Voute direktie. 1949-1951; Mirandolle & Voute algemene zaken. 1947-1949; 74
- Riet- en suikerfederaties Tandjong-Wodjo., 1929-1933; 75
- Roselle- en vezelcultures en diversen. 1925-1940, Kopieboek algemene zaken. 1940-1947; Diversen. 1946-1947; 76
- Regenwaarnemingen. 1915-1940, Amsterdamsche Bank N.V. ink. en uitg. correspondentie Indrapoera. 1949-1953; St. Ned.-Ind. Int. Belangen tabak, hout, suiker, rubber, cacao. 1884-1963; 77
- Rubbervereniging bergcultures Mest- aanplantstaten. 1938-1939, Aanplant- en fabricatierapporten Wanoedjojo. 1937-1938; African and Irrigation Symposium. 1961; Zakkenfabriek Delanggoe 14 daagse rapporten. 1951; 78
- Kali Kempit Van Mirandollo & Voute Semarang. 1955, Bond van eigenaren van Ned. Ind. suikerondernemingen. 1948; 79
- Handbuch der Entwicklungshilfe 3 delen., 1960; 80
- Verg. Klattensche Cult. Mij. Copie correspondentie suikerfabrieken. 1923-1924, Kwitanties van belastingen diverse Mij. 1940-1945; Mirandolle & Voute personeelszaken. 1957; Mirandolle & Voute circulaires beheerders. 1950; 81
- a. Stukken betreffende de Koninklijke Nederlandsch-Indische Luchtvaart Mij. en de verbinding tussen Nederland en Indië, 1927-1930, 1946-1947. b. Rapportage van de Landbouwkundig Adviseur aan de Directie, 1933-1934, 82
- Proefvelde Sf. Modjo. 1916-1936, Halfmaand, aanplantrapp. landbouwkundige dienst. 1951-1952; 83
- Landbouwkundig adviseur inzake Suiker en bergcultures. 1933-1935, Copiebrieven en rapporten landbouwkundig adviseur suiker. 1951-1955; Landbouwkundig adviseur bergcultures. 1954; 84
- Landbouwkundig adviseur verslagen, memo's en brieven. 1956, Rapporten inzake toestanden op ondernemingen. 1948-1949; 85
- Journaal. 1961-1962, Kasboek. 1961; 86
- Register inzake de verkoop van katoen, vlas en hennep en andere produkten, 1961., 87
- Journaal., 1961-1962; 88
- Hoofdjournaal., 1957-1962; 89
- Inkoopboek., 1961-1962; 90
- Direktie Gondang Baru. 1957, Privé correspondentie. 1905-1912; Interne meno's Semarang. 1954; 91
- Kopiebrieven en rapporten ondernemingen. 1949, Kopiebrieven ondernemingen. 1950; 92
- Kopiebrieven kredietfinansiering N.H.M. 1951, Semarang.; Kopiebrieven ondernemingen. 1951-1952; 93
- Kopiebrieven ondernemingen. 1953-1955, Kopiebrieven ondernemingen. 1957; 94
- Kopiebrieven ondernemingen. 1955-1957, Extra kopiebrieven. 1959-1960; 95
- N.V. Cult. Mij. Lawoe kantoor Tan Swan Bing fiskale stukken. 1957, Bergemac N.V. Holland Peru en Eqaudor. 1961; V.K.C.M. Dar es Salaam Confidential. 1960-1962; 96
- V.K.C.M. Dar es Salaam Confidential. 1963, V.K.C.M. correspondentie met Nasse Nigeria v. 1962; Nasse, offertees Fiber boards. 1963; Development plannings Afrika en offertes. 1960-1963; Klattensche Cult. Mij projekt Costa Rica. 1961; 97
- Correspondentie Klattensche Cult. Mij. Witteveen v.v. 1963, Diversen Lindeteves-Jacoberg. 1960; Giesberger Cult. Mij. correspondentie. 1960-1964; Klattensche Cult. Mij. correspondentie rubber. 1961; 98
- K.S.C. offertes. 1959-1960, Colonial development corp. international finance corp. Mij. financiering nat. herstel ministery of nat. resources. 1958-1960; Offertes werkplaats suikerfabriek Tanganjyka. 1959-1960; 99
- Report on marketing of sugar in Tanganjyka. 1962, Tanganjyka Sugar Company, V.K.C.M. 1960; Kenaf Tanganyika. 1960-1963; 100
- Kenaf Tanganyika. 1966, Memoranda suikerfabrieksinstallatie Tanganyika. 1966; Kenaf Nigeria. 1959-1964; 101
- Nigeria., 1962-1965; 102
- Diversen Soedan. 1959-1960, Kenaf Ghana & sugar. 1959-1964; Soedan. 1960-1963; 103
- Vertegenwoordiger Djoekja inz. bergcultures. 1939-1940, Vertegenwoordiger Djoekja Lawoe inzake bergcultures. 1926-1939; Mirandolle & Voute Semarang vertegenwoordiger Djoeja Superintendentie Djoewiring. 1926-1936; Vertegenwoordiger Djoeja Klattensche inzake suiker. 1937-1940; 104
- Vertegenwoordiger Djoeja verenigde Klattensche inzake Tabak. 1940, Vertegenwoordiger Djoeja verenigde Klattensche inzake algemeen. 1937; Vertegenwoordiger Djoeja Lawoe inzake suiker. 1936-1940; Vertegenwoordiger Djoeja Lawoe inzake algemeen. 1926-1930; Vertegenwoordiger Djoeja inzake Japarasche 1935-1937; Vertegenwoordiger Djoeja verenigde Klattensche inzake Roselle. 1937-1940; 105
- Correspondentie Klattensche Cult. Mij. Wonosarie. 1939, Correspondentie Klattensche Cultuur Mij. Sorogedoog. 1929-1939; Correspondentie Klattensche Cultuur Mij. Bangak. 1936-1939; 106
- Correspondentie Kebon-Aroem-K.C.M. 1930-1940, Correspondentie Polan-Ardjo-K.C.M. 1939-1940; Correspondentie Wedi Birit-K.C.M. 1936-1940; Correspondentie Djoewiring-K.C.M. 1934-1939; 107
- Correspondentie Wanoedjojo-K.C.M. 1937-1939, Correspondentie Gajamprit-K.C.M. 1935-1939; Administratie Rendeng corr. Japarasche. 1932-1939; Tarik Ngaroom Administrateur corr. met K.C.M. 1914-1931; 108
- Administrateur Gandang Winagoen correspondentie K.C.M. 1930-1940, Administrateur Tjikoepa correspondentie met Cultuur Mij Lawoe. 1939-1940; Administrateur Rendoeng correspondentie K.C.M. 1936-1940; Administrateur Modjo correspondentie met Cultuur Mij Lawoe. 1937-1939; 109
- Administrateur Delanggoe correspondentie met Cultuur Mij. Delanggoe. 1939-1940, Admninistrateur Kedoeng Benteng correspondentie met Cultuur Mij Lawoe. 1929-1931; Administrateur Polan Ardjo correspondentie met K.C.M. 1931-1939; 110
- Twee copieboeken Mirandolle & Voute. 1911-1946, Twee copieboeken Klattensche Cultuur Mij. 1939-1946; Directie en Diversen.; 111
- Mirandolle & Voute drie copieboeken. 1946-1951, Klattensche Cultuur Mij. één copieboek diversen. 1941-1943; 112
- Japarasche Cultuur Mij één copieboek. 1936-1946, Jaarverslagen Japarasche. 1935-1960; 113
- Jaarverslagen Japarasche. 1935-1959, N.V. Cultuur Mij. Kali Bakar jaarverslagen. 1926-1938; 114
- Cultuur Mij. Kali Kempit jaarverslagen., 1911-1934; 115
- Cultuur Mij. Kali Kempit jaarverslagen. 1935-1952, Agenda's aandeelhoudersvergaderingen. 1951; Verslagen Tabaksoogst diverse Maatschappijen. 1953-1957; 116
- Cultuurmaatschappij Djoewiring jaarverslagen., 1908-1955; 117
- Cultuurmaatschappij Djoewiring jaarverslagen. 1897-1954, Cultuurmaatschappij Tarik-Ngaroem jaarverslagen. 1897-1953; 118
- Cultuur Mij. Tarik-Ngaroem jaarverslagen. 1897-1954, N.V. "Poendoeng" jaarverslagen. 1939-1966; 119
- Cultuur Mij. Wedi jaarverslagen., 1939-1966; 120
- Verslagen selectieproeven Wedi-Birit en Sorongdoon. 1926-1929, Rotterdam Tanapoeli Cultuur Mij jaarverslagen. 1930-1935; Internationale Crediet en Handelsvereniging Rotterdam jaarverslagen. 1938-1948; Lopende stukken van diverse maatschappijen over diverse onderwerpen met diverse instanties. 1949-1955; 121
- N.V. Klattensche Cult. Mij. jaarverslagen. 1939-1966, N.V. Klattensche Cult. Mij. rapporten inzake jaarrekeningen. 1952-1953; 122
- Diverse financiële stukken Klattensch Cultuur Maatschappij., 1940-1950; 123
- Diverse financiele stukken Klattensche Cultuur Maatschappij. 1940-1950, Diverse onduidelijke financiele stukken Klattensche Cultuur Mij. en andere Maatschappijen. 1930-1960; 124
- Jaarverslagen verenigde Lawoe ondernemingen, N.V. Cultuur Mij. Lawoe, N.V. Administratiekantoor Lawoe., 1939-1955; 125
- Jaarverslagen verenigde Lawoe ondernemingen, N.V. Cultuur Mij. Lawoe, N.V. Adminstratiekantoor Lawoe. 1955-1960, Diversen van "Lawoe", rapporten betreffende jaarrekeningen etc. 1939-1960; Jaarverslagen Tabakslanden, Gajamprit inzake Roselle, Kebon Aroem inzake Roselle, onderneming "Kedoengbanteng". 1927-1943; Jaarverslagen diverse Maatschappijen. 1935-1966; Brieven van A.H. Kloppenburg Djokjakarta o.a. Bantool, Tjigoegoer enz. 1937-1939; Stukken met betrekking op personeel van Lawoe. 1940-1950; 126
- Diverse stukken van onderneming "Tjikoepa". 1939-1940, Correspondentie tussen James Mackie & Sons Limited en Mirandolle & Voute. 1939; Diversen Cultuur Mij. Lawoe. 1951-1953; Jaarverslagen en gegevens betreffende jaarverslagen "Petjangaan". 1937-1942; 127
- Gambar Cultuur Mij. diverse belastingen, winstberekeningen, ets. 4 delen., 1934-1953; 128
- Jaarverslagen en statuten van Cultuur Mij. Gambar., 1930-1959; 129
- Regenwaarnemingen Gambar. 1941, Correspondentie Gambar en personeelstukken. 1939-1950; Diverse financiele stukken Gambar. 1923-1959; 130
- N.V. Kalkbranderij "Klaten" te Semarang jaarverslagen. 1925-1927, N.V. Kalkbranderij "Klaten" te Semarang maandverslagen. 1931-1932; N.V. Kalkbranderij "Klaten" te Semarang diverse financiele stukken en corresp. 1897-1959; N.V. Kalkbranderij "Klaten" te Semarang kasstaten. 1950; 131
- N.V. Kalkbranderij "Klaten" te Semarang correspondentie en diversen. 1940-1954, Assuranties diverse maatschappijen. 1957-1958; Onderneming Poendoeng jaarverslagen over oogstjaren. 1936-1939; 132
- Jaarverslagen Cultuur Mij. Besito., 1896-1955; 133
- Jaarverslagen Cultuur Mij. Besito. 1896-1955, Balansen, verlies en winstrekeningen van diverse maarschappijen. 1940; 134
- Balansen, verlies en winstrekeningen van diverse maatschappijen., 1940; 135
- Rapporten inzake jaarrekeningen van diverse maarschappijen. 1950-1953, Begrotingen van diverse ondernemingen. 1940; 136
- Begrotingen van diverse ondernemingen., 1930-1953; 137
- Begrotingen en andere financiele stukken van diverse maatschappijen., 1930-1950; 138
- Raad van toezicht van het algemeen Landbouw Pensoienfonds diverse stukken., 1950; 139
- Federatie van Bergcultuur ondernemingen in Indonesie. Aantal vertrouwelijke stukken met betrekking tot politieke situatie in Indonesie. 1954-1956, Vertrouwelijke correspondentie aan de Hr. R.W. van Duinen, over politieke situatie in Indonesie en het effekt van deze situatie op de diverse ondernemingen. 1956; 140
- Jaarverslagen van de Cultuur Mij. Delanggoe. 1939-1966, Jaarverslagen van de onderneming Delanggoe. 1936-1940; Jaarverslagen van suikerfabriek Delanggoe. 1936; Jaarverslagen van zakkenfabriek Delanggoe. 1955-1957; Diverse financiele rapporten en bijlages Delanggoe. 1939-1940; 141
- Grootboeken en Journalen Delanggoe. 1940, Diverse onduidelijke financiele stukken Delanggoe. 1930-1950; 142
- Stukken m.b.t. Gondang Winangoen. 1954, Stukken m.b.t. Gondang Winangoen. 1956; Stukken m.b.t. Indrapoera Cultuur Mij. 1935-1954; 143
- Stukken m.b.t. Onderneming Modjo. 1920-1940, Onderneming Wanoedjojo; febricatierapporten, tabakslanden, oogstjaarverslagen, rosellecultuur, memorie van overgave en overname beheer. 1920-1940; 144
- Begrotingen s.f. Indonesie. 1957, Begroting van Gondang Winangoen en Klattensche Cultuur Mij. 1955; Jaarverslagen diverse maatschappijen. 1921-1956; Staten met betrekking op diverse suikerfabrieken in Indonesie. 1957; 145
- Diverse financiele stukken Syndikaat Tjikoepa., 1939-1943; 146
- Gondang Winangoen aanplantstaten., 1931-1939; 147
- Diverse stukken van allerlei Indonesische maatschappijen., 1910-1955; 148
- Jaarverslagen van N.V. Rubber Cultuur Maatschappij "Amsterdam". 1946-1966, Handboek voor Rubberwaarden. 1937; Enkele aantekeningen naar aanleiding van de 10de bijeenkomst van de International Rubber Studygroup te Kopenhage door Jhr. W.J. de Jonge. 1953; Diverse stukken van maatschappijen in Indonesie.; 149
- Rapporten van technisch, landbouwkunig en chemische adviseur., 1926-1949; 150
- Ondernemersraad voor Indonesie. 1954-1957, Jaarverslagen H.V.A. Mij. 1961-1966; Kasstaten kantoor Djokja. 1939; Aangifte voor het Handelsregister van de Kamer van Koophandel. 1903; 151
- Aktenzeichen Verkündet 21 aug. urteil in schen m.b.t. Deli Mij. en N.V. Senembah Maatschappij tegen Deutsche Indonesische Tabaks Handelsgeselschaft. 1959, Diverse proeven Tuin Miliran afd. Solo, Djokja. 1937-1939; Diverse rapporten en onderzoeken betreffende tabak en hennep van diverse deskundigen. 1930-1960; 152
- Diverse rapporten en onderzoeken betreffende tabak en hennep van diverse deskundigen., 1930-1960; 153
- Diverse verslagen van proefnemingen, diverse rapporten over Roselle, tabak, suiker., 1897-1950; 154
- Halfmaandelijkse aanplantverslagen riet? 1936-1937, Meterologische staten onbekend waarvandaan. 1963; Proefstation voor de Java Suiker industrie Pasoeroean aanplantverslag gegevens betreffende weer en Cultuur. 1950; Jaarverslagen Band Indonesia. 1953-1955; Besoeki Tabak Mij. 1959; N.V. Deli Mij. 1958; Ned. Ind. Suiker Unie N.V. 1958; Correspondentie Klattensche Cultuur Maatschappij direktie. 1938-1939; Notulen vergaderingen vertegenwoordigers tabak en suiker. 1922-1928; Staten proefnemingen tabak. 1937; 155
- Keuring proeftabak., 1924-1937; 156
- Nota-bundels Klattensche Cultuur Mij. 1904-1931, Diverse stukken waaronder jaarverslagen Klattensche Cultuur Maatschappij. 1941-1964; Financiele stukken (balansen, begrotingen) Klattensche Cultuur Maatschappij. 1940; 157
- Nota's en kwitanties kantoorgebouw Wassenaarschekade. 1917-1921, Vertrouwelijke troep Federatie van Verenigingen van Cultuur Ondernemingen. 1964; Diverse financiele stukken verschillende maatschappijen. 1920-1953; 158
- Ghana, verschillende stukken., 1960; 159
- Beleidsstukken drs. Lunenburgh. 1965, Bijlagen memo Breda. 1966; Stukken Kenaf, Tunesië. 1959-1960; 160
- Stukken Zuid-Afrika. 1952-1962, Adviezen, nota's betreffende suiker en cannabis door diverse maatschappijen. 1955-1965; 161
- Adviezen, nota's betreffende suiker en cannabis door diverse maatschappijen., 1955-1965; 162
- Stukken m.b.t. Rhodesië, Nyasaland Costa Rica, Thailand, Kenya, Zuid-Afrika, Argentinië, Venezuela, Iran, Somaliland, Scedan, Nigeria, Mozambique., 1955-1965; 163
- Stukken m.b.t. Rhodesië, Nyasaland, Costa Rica, Thailand, Kenya, Zuid-Afrika, Argentinië, Venezuela, Iran, Somaliland, Soedan, Nigeria, Mozambique., 1955-1965; 164
- Stukken Columbia., 1955-1965; 165-166
  - Bestanddeel 1, 165
  - Bestanddeel 2, 166
- Stukken Nigeria., 1955-1965; 167-170
  - Bestanddeel 1, 167
  - Bestanddeel 2, 168
  - Bestanddeel 3, 169
  - Bestanddeel 4, 170
- Stukken Tanganyika (o.a. Kilombero Sugar Company)., 1955-1965; 171-187
  - Bestanddeel 1, 171
  - Bestanddeel 2, 172
  - Bestanddeel 3, 173
  - Bestanddeel 4, 174
  - Bestanddeel 5, 175
  - Bestanddeel 6, 176
  - Bestanddeel 7, 177
  - Bestanddeel 8, 178
  - Bestanddeel 9, 179
  - Bestanddeel 10, 180
  - Bestanddeel 11, 181
  - Bestanddeel 12, 182
  - Bestanddeel 13, 183
  - Bestanddeel 14, 184
  - Bestanddeel 15, 185
  - Bestanddeel 16, 186
  - Bestanddeel 17, 187
- Transparanten Klattensche Cultuur Maatschappij, Nigeria, Tanganyika., 1955-1965; 188
- Stukken Ned. Ind. Vereniging voor de Afzet van suiker, 1936-1939; 189-191
  - 1937-1939, 189
  - 1937-1939, 190
  - 1936-1937, 191
- Stukken Ned. Ind. vereniging voor de afzet van suiker met jaarverslagen., 1936-1939; 192
- Stukken Ned. Ind. vereniging voor de afzet van suiker., 1938-1951; 193
- Bond van Eigenaren van Ned. Ind. suikerondernemingen., 1935; 194
- Diverse rapporten proefstation Klattensche Cultuurmaatschappij. 1936, Allerlei offertes. 1959; 195
- Nigeria handbook of commerce and industry. Twee bijlagen boek "Het Munstersche geslacht van der Wijck"., 1962-1964; 196
- Reporter East Africa's weekly magazine drie maal Times., 1963; 197
- Proefstation voor Vorstenlandsche Tabak mededelingen van diverse proeven., 1912-1939; 198-201
  - Bestanddeel 1, 198
  - Bestanddeel 2, 199
  - Bestanddeel 3, 200
  - Bestanddeel 4, 201
- Stukken van ANWB. 1965, Stukken m.b.t. tabak. 1917; Stukken m.o.t. suiker. 1917-1959; Stukken m.b.t. jute (verwerking). 1959-1962; 202
- Stukken m.b.t. rubber. 1941-1954, Stukken m.b.t. cacao. 1961; Diverse brochures offertes van diverse maatschappijen. 1955-1965; 203
- Stukken betreffende Stork, offertes van Stork. 1960, Offertes Machineriën. 1960; 204
- Diverse offertes en brochures., 1955-1965; 205-206
  - Bestanddeel 1, 205
  - Bestanddeel 2, 206
- Jaarverslagen en jaarboeken van diverse maatschappijen, banken en instellingen., 1910-1966; 207-208
  - Bestanddeel 1, 207
  - Bestanddeel 2, 208
- Verslagen van kamerdebatten, diverse regelingen van overheidswege. Statuten van diverse maatschappijen. Huishoudelijke reglementen. Ordonnantien., 1910-1966; 209
- Studiemateriaal betreffende zaken van cultuurmaatschappijen., 1910-1966; 210-211
  - Bestanddeel 1, 210
  - Bestanddeel 2, 211
- Statistische overzichten van Sumatra en Java tabak., 1914-1939; 212
- Statistische overzichten van Java tabak. Statistische overzichten van Sumatra tabak., 1914-1960; 213
- Statistische overzichten Java tabak., 1914-1966; 214-221
  - Bestanddeel 1, 214
  - Bestanddeel 2, 215
  - Bestanddeel 3, 216
  - Bestanddeel 4, 217
  - Bestanddeel 5, 218
  - Bestanddeel 6, 219
  - Bestanddeel 7, 220
  - Bestanddeel 8, 221
- Jaarverslagen van de maatschappij, gedrukt. 1951-1958, 1960 1961, 1963-1973., Foto van een kantoorgebouw in Nederlandsch-Indië. Z.j.; Foto's van het kantoorgebouw Wassenaarseweg 36 in Den Haag, met interieur. Z.j.; 222